# 远期结售汇业务

提问人：736126384 时间：2013-06-24 14:45:25
请教各位：公司做了一笔出口业务 1000 万美金，然后与银行签订了 6 个月期限的远期结售汇业务，未来该笔款项可回收人民币金额已经确定，为什么期末不可以按照与银行约定的汇率折算应收款项？而非要拆分成两个交易事项。

回答人：chenyiwei
主要考虑是：在不采用套期会计方法的情况下，这两项交易存在一定的相互独立性，并且也只有到了到期日，最终的收益（以人民币表示）才是锁定的。如果中途解除任何一个合约，则可获得的收益都是不固定的。并且导致这两项金融工具发生价值变化的风险因素及其影响是完全不同的。基于上述考虑，应把外汇应收款项和远期外汇合约分拆为两个金融工具处理。